【裁判字號】    98,上訴,1631
【裁判日期】    981223
【裁判案由】    毒品危害防制條例
【裁判全文】
臺灣高等法院刑事判決                98年度上訴字第1631號
上  訴  人
即  被  告  乙○○
                    服役單位：.
選任辯護人  郭學廉律師
上列上訴人因毒品危害防制條例案件，不服臺灣板橋地方法院97
年度訴字第4834號，中華民國98年3 月4 日第一審判決（起訴案
號：臺灣板橋地方法院檢察署97年度偵字第20801 號），提起上
訴，本院判決如下：
    主  文
原判決關於乙○○販賣第一級毒品、第二級毒品暨定執行刑部分
均撤銷。
乙○○販賣第一、二級毒品，各量罪刑如附表所示。
乙○○轉讓第一級毒品部分上訴駁回。
上開駁回部分所處有期徒刑壹年陸月及改判部分所處有期徒刑應
執行有期徒刑貳拾貳年，褫奪公權十年，扣案之帳冊貳本（包括
筆記本內頁壹張）均沒收，販賣毒品所得共計新臺幣參萬貳仟柒
佰元均沒收，如全部或一部不能沒收時，以其財產抵償之。
    事  實
一、乙○○基於販賣第1 級毒品海洛因、第2 級毒品甲基安非他
    命之各別犯意，先後於附表一、二所示之時地，分別以附表
    一、二所示之數量及價額，販賣第1 級毒品海洛因、第2 級
    毒品甲基安非他命予甲○○；其間又基於轉讓第1級毒品海
    洛因之個別犯意，於附表三所示之時地，無償提供毒品海洛
    因予甲○○施用（甲○○施用毒品之部分，已由本院另案審
    結）。嗣於97年7月13日23時許，為警在臺北縣泰山鄉○○
    街11巷1號台麗賓館202號房內查獲，並扣得乙○○所有之帳
    冊2本（包括筆記本內頁1張）、K他命殘渣袋3個、分裝袋8
    個、K他命1包（淨重0.4公克，驗餘淨重0.3992公克）等物
    ，始循線查悉上情。
二、案經臺北縣政府警察局新莊分局報告臺灣板橋地方法院檢察
    署檢察官偵查起訴。
    理  由
壹、證據能力有無之認定
一、按被告以外之人於審判外之言詞或書面陳述，除法律有規定
    者外，不得作為證據。又被告以外之人於審判外之陳述，經
    當事人於審判程序同意作為證據，法院審酌該言詞陳述或書
    面陳述作成時之情況，認為適當者，亦得為證據。當事人、
    代理人或辯護人於法院調查證據時，知有第159條第1項不得
    為證據之情形，而未於言詞辯論終結前聲明異議者，視為有
    前項之同意，刑事訴訟法第159條第1項及第159條之5分別定
    有明文。
二、查被告乙○○、甲○○於警詢時之供述，雖不合刑事訴訟法
    第159 條之2 、第159 條之3 有關傳聞法則例外之要件，惟
    公訴人、被告2 人及辯護人就前開審判外之言詞陳述，均業
    於本院準備程序中及審理時表示對於證據能力沒有意見，同
    意做為證據，且迄於本案言詞辯論終結前亦未再聲明異議，
    本院審酌該等言詞或書面陳述作成之情況，核無違法取證及
    證明力明顯過低之瑕疵，亦認為以之作為證據為適當，故依
    諸上開規定，前揭被告乙○○、甲○○於警詢時之供述，均
    具有證據能力。
三、又按被告以外之人於偵查中向檢察官所為之陳述，除顯有不
    可信之情況者外，得為證據，刑事訴訟法第159 條之1 第2
    項亦有明文。所謂不可信性情況，法院應審酌被告以外之人
    於陳述時之外在環境及情況，例如：陳述時之心理狀況、有
    無受到外力干擾等，以為判斷是否有形式上顯然不可採信之
    依據。查證人乙○○、甲○○於檢察官偵查時，係各以證人
    之身份陳述，其後並經告以具結義務及偽證處罰，命證人朗
    讀結文後具結，係於負擔偽證罪之處罰心理下證述，並以具
    結擔保其供述之真實性，又無受其他不當外力干擾之情形，
    是證人乙○○、甲○○於偵查中在檢察官面前具結所為之證
    述，查無顯然不可信之情況，依上開刑事訴訟法第159 條之
    1 第2 項規定，自得為證據。
貳、認定本案犯罪事實之證據及理由
一、又訊據被告乙○○固不否認有於附表一、三所示之時地，販
    賣及轉讓代稱為「女」之毒品予甲○○之事實，惟矢口否認
    有何販賣及轉讓第1 級毒品之犯行，辯稱：伊係販賣及轉讓
    K 他命予甲○○，而非販賣或轉讓海洛因云云。經查：
    (一)被告乙○○於警詢時曾供稱：伊帳本內記載「女」是代表
      K 他命，記載「G 」是代表重量公克的意思云云，惟其就
      帳本記載「男」之意義為何，以及記載該帳本之目的為何
      ，則聲稱：伊不知道「男」是代表何意思，帳本是綽號「
      阿明」教我記的云云，核與其嗣於偵查中始供承：伊記得
      帳冊內記載「男」是指安非他命，帳冊都是伊寫，之前說
      幫「阿明」記載是隨便編的等語不符，如此則被告乙○○
      於警詢時所辯其帳冊內記載「女」係指「K 他命」之說詞
      ，是否可信，已值懷疑。
    (二)其次，被告乙○○於偵查中已明確供稱：伊帳冊內記載「
      男」是指安非他命，「下」是指「K 他命」等語，惟就帳
      冊內「「女」是指何物，則供稱「不知道」云云，參諸其
      於偵查中自承帳冊都是其所親自記載一情，足認被告乙○
      ○於帳冊內所記載「下」之毒品，才係指「K 他命」而言
      ，並非係以記載「女」代表「K 他命」，且若非被告乙○
      ○刻意隱瞞該帳冊內記載「女」之毒品實際上係代表罪責
      「較重」之毒品種類，有何必要於偵查中一度以「不知道
      女是指何毒品」一詞加以置辯？
    (三)再者，被告乙○○雖於原審審理時供稱：「（檢察官問：
      偵卷第150 頁第10行，對於你於偵訊中所述帳冊中所載文
      字的意義，有何意見？《提示並告以要旨》）這是我說的
      沒有錯。「下」是K 他命，「男」是安非他命，「女」也
      是K 他命。」、「（檢察官問：你的帳冊記載的「女」一
      公克多少錢？）『女』是K 他命，一公克4 、5 百元。」
      云云，然此間經檢察官質問何以扣案之帳冊內有關「「女
      81 重0.45g三千元」、「張世豪，女，拿81重0.45克（洗
      0.5）3500 元」之記載，明顯與其上開所述販賣K 他命之
      價格不同，被告乙○○乃隨口供稱：「應該是4.5 克，我
      寫錯了。」、「這裡的0.45公克也是4.5 公克的意思，洗
      的意思我忘了。」云云，殊與常理有違，已難以輕信，其
      後經檢察官再進一步追問設若「下」與「女」都是指K他
      命，何以價格並不相同，如何區分，被告乙○○則又辯稱
      ：「因為『下』比較爛。」、「（檢察官問：為何一個要
      寫『洗』，一個不用這些記載？）因為「女」的品質比較
      好，所以要洗。」、「（檢察官問：洗的意思為何？）就
      是要加一些粉末，這也是別人拿給我的，我不知道這是什
      麼東西。」云云，不僅核與其稍早當庭聲稱「洗的意思我
      忘了」之說法自相矛盾，且其所供稱「不知」用什麼「粉
      末」加進去洗之辯解，亦核與一般從事販毒者理應知悉如
      何以其添加物控管毒品品質及販毒利潤之經驗法則不符，
      實難謂可採。
    (四)至證人甲○○於偵查中雖證稱：扣案帳冊內的「男」是指
      安非他命、「女」是指K 他命、「捲煙」是指捲K 煙云云
      ，惟此間於偵查中已改稱：「（檢察官問：對於『K 他命
      』是以何暱稱稱之？）我不曉得。」、「（檢察官問：為
      何先前你表示「K 他命」是「女生」？）我不曉得，因為
      我跟他拿時都只說「K 仔」，沒有說過「女生」；先前是
      因為看帳冊有寫我拿「女生」，所以我才猜「女生」是指
      「K 他命」，但事實上我並不知道「女生」是指何東西。
      」云云，先後說詞反覆不一，尚難輕信，再參諸證人甲○
      ○於偵查中曾明確證稱：伊知道一般人都知道「男」是指
      安非他命、「女」是指海洛因等語可知，證人甲○○上開
      所為有利於被告乙○○之證詞，容或有所保留，實不足採
      信。另證人甲○○嗣於原審審理時雖亦證稱：「（檢察官
      問：你向乙○○拿過海洛因？）沒有。」、「（審判長問
      ：如果要買海洛因，如何與乙○○聯絡？）我沒有請乙○
      ○幫我買過海洛因。」、「（審判長問：乙○○帳冊裡面
      所記載的『女』是何意思？）我不知道。」、「（受命法
      官問：起訴書附表一所指是否乙○○有販賣海洛因給你？
      《提示並告以要旨》）我不知道，因為我沒有跟乙○○拿
      過海洛因。」云云，惟其既同時證實：「（受命法官問：
      你如何簡稱海洛因？）軟的。」、「（受命法官問：『女
      』是否也是海洛因的簡稱？）外面是這樣說沒錯。」等語
      ，且就被告乙○○於附表一所示之時地，究係販賣何種毒
      品予其施用，以及何以被告乙○○供稱係販賣K 他命予其
      施用等節，其竟一再以「不知道」迴避說明，益徵證人甲
      ○○上開於本院審理時之證詞，無非刻意迴護被告乙○○
      之詞，實難憑採信。
    (五)此外，交易毒品者為免遭警方監聽查緝，若有使用暗語指
      稱「女的」、「女生」或「軟的」者，即係代表海洛因（
      另稱「男的」、「男生」或「硬的」則指甲基安非他命）
      ，已為本院辦理毒品相關案件職務上所知，並經證人甲○
      ○於偵查中（參見偵一卷第142 頁）及原審審理時證述明
      確（參見原審審理筆錄第10頁），再查被告於本院亦稱其
      購買第一級毒品海洛因一公克為七千元，購買第二級毒品
      安非他命一公克為三千五百元，買Ｋ他命一公克為三百到
      七百元不等，而其帳冊所載（女）0.65公克3000元，以此
      價格比較觀之，被告辯所「女」是指K 他命顯與事實不符
      ，足認被告乙○○於扣案帳冊內記載「女」字樣係指「海
      洛因」而言，是其確有於附表一、三所示之時地販賣及轉
      讓毒品海洛因予甲○○之犯行，應堪予認定。
二、另訊據被告乙○○固不否認有於附表二所示之時地，交付甲
    基安非他命予甲○○之事實，惟矢口否認有何販賣第2級毒
    品之犯行，辯稱：伊是幫甲○○拿，甲○○說他那邊沒有安
    非他命，問伊跟別人拿多少錢，伊說3500元，他說要2克，
    伊就去跟別人拿安非他命，先欠著，再拿給甲○○，甲○○
    給伊7000元，伊就將7000元拿給伊欠的人，7200是因為甲○
    ○說他本來要多給伊200元，但是伊想說伊本來就沒有在賣
    ，就沒有跟他拿200元云云。經查：
    (一)證人甲○○於偵查中初訊已具結證稱：「（檢察官問：第
      十九頁福生（男）和我拿2G*3500 ，給我賺200=7200是何
      意？）是我用7000元跟他買2 克安非他命。」，嗣於偵查
      中復明確證稱：「（檢察官問：你都是以多少錢向乙○○
      購買毒品？你向他買過哪些毒品？）我都是跟他借毒品，
      有一次我有請他幫我拿2 公克安非他命，當時我有問他1
      公克多少錢，他說3500元，所以我就拿7000元給乙○○。
      」等語，且被告乙○○於偵查中亦供承：「（檢察官問：
      帳冊何來？）帳冊是我寫的，帳冊中關於甲○○的部分是
      我跟甲○○之間毒品往來的情形，是記載我跟他之間毒品
      的往返‧‧‧」等語，參以扣案帳冊之97年6 月1 日內頁
      處，確有記載「福生（男）和我拿2G*3500，給我賺200=
      7200」等字樣一節，亦有扣案之該帳冊1本可資佐證，堪
      信證人甲○○上開所指證之情節，顯非出於虛構，已堪值
      採信。
    (二)至證人甲○○於原審審理時雖改口證稱：「（辯護人問：
      請提示偵卷第195 頁關於97年6 月1 日記載帳冊之部分，
      是何意思？）我不知道，那時是我打電話找我朋友，找不
      到，想要請乙○○幫我聯絡找該位朋友拿安非他命，一公
      克為3500元，我要拿兩克，我給乙○○7000元，之後乙○
      ○有聯絡到他朋友，我載乙○○一起去拿，該朋友直接上
      來我車上，我將錢拿給該朋友，地點我忘記了。」云云，
      嗣又緊接證稱：「（檢察官問：你為何要找乙○○向他朋
      友聯絡？）我找不到我朋友，乙○○也有在施用安非他命
      ，我想說要他幫我問問看他朋友。」、「（審判長問：97
      年6 月1 日乙○○向那位朋友幫你調安非他命？）我不知
      道。」、「（審判長問：你說你有先打電話給該位朋友找
      不到才請乙○○幫忙？）我不知道那個人是誰。」、「（
      審判長問：既然如此為何不是你直接出面向該位朋友拿安
      非他命？）那位朋友我不認識。」云云，惟由上述2 段證
      詞可知，證人甲○○上開所述其與被告乙○○一起去找拿
      毒品安非他命所找的「朋友」為何人，究係其與被告乙○
      ○「共同認識之朋友」，或係「只有」乙○○認識的「朋
      友」，先後說法反覆不一，且證人甲○○就如何委由被告
      乙○○向他人買入毒品安非他命一節，係明確證稱：「（
      審判長問：兩克安非他命如何交付給你？）我開車載乙○
      ○到約定的地點，地點我忘了，那個人就直接到我車上。
      」、「（審判長問：為何不直接由乙○○向該位朋友拿貨
      轉交給你？）因為那時是我要拿毒品的。」云云，亦核與
      被告乙○○上開所辯；當時伊去跟別人拿安非他命，先欠
      著，再拿給甲○○，甲○○給伊7000元，伊就將7000元拿
      給伊欠的人云云之情節，顯屬有間，其真實性存疑，再參
      以證人甲○○先前於偵查中自始未曾提及有此「委託」被
      告乙○○出面聯繫購買毒品安非他命之情節，足認證人甲
      ○○上開證詞，無非為事後附和迴護被告乙○○之詞，自
      不足採信。
    (三)此外，被告乙○○於偵查中曾供稱：「（檢察官問：《提
      示帳冊影本》為何帳冊上第記載『福生OK（男）和我拿2G
      *3500 ，給我賺200=7200』？）那時候甲○○要跟我拿回
      2 公克，我原本跟他買1 公克算3500元，他說讓我賺200
      元，所以他給我7200元，那2 公克原本就是我跟他拿的‧
      ‧‧」云云，嗣於原審審理時始改以上開說詞置辯，前後
      說法大異其趣，設若其所辯與事實相符，何以未於偵訊之
      初即清楚表明，殊難加以理解。再參照被告乙○○於偵查
      中已明確供承：「（檢察官問：帳冊何來？）帳冊是我寫
      的，帳冊中關於甲○○的部分是我跟甲○○之間毒品往來
      的情形，是記載我跟他之間毒品的往返‧‧‧」等語，倘
      若被告乙○○其僅係受甲○○之委託幫忙向「不知友人」
      購買安非他命，並無任何營利之意圖，有何必要特別記載
      於專供其本身進行毒品交易明細之帳冊上，適足徵被告乙
      ○○上開所辯，無非一時卸責之詞，委不足採信。準此，
      則被告乙○○確有於附表二所示之時地販賣第2 級毒品甲
      基安非他命之犯行，亦堪予認定。至販賣所得，被告乙○
      ○於偵查中曾供稱，與帳冊上之記載『福生OK（男）和我
      拿2G示帳冊影本》為何帳冊上第記載『福生OK（男）和我
      拿2G *3500，給我賺200=7200』？）相符，故該販賣所得
      應為7200元，雖被告乙○○事後所辯係7000元等語，惟按
      被告既然於販賣行為當時有隨時之備忘記錄之習慣，按之
      一般經驗法則，該記錄應與事實相符，事後所辯，顯不足
      採信。另附表一編號八即97年6 月28日販賣價格部分，起
      訴書載為3000元，公訴人於原審準備程序中請求變更為
      7000元乙節，惟依被告所記毒品交易明細之帳冊上所示，
      該次之交易金額已模糊不清，檢察官復未舉證證明該次確
      為7000元，參酌被告之前之交易之數量、金額觀之，應認
      3000元較與事實相符，且為對被告有利之認定，併此敘明
      。查本件代號「女」確為第一級毒品事證已臻明確，被告
      請求傳訊證人王則鈞、張世豪詰問，核無必要。
三、雖被告否認有販賣得利等情，惟參以我國查緝毒品之施用或
    販賣一向執法甚嚴，對於販賣毒品者尤科以重度刑責，又販
    賣毒品既係違法行為，當非可公然為之，亦無公定價格，且
    容易分裝並增減份量，而每次買賣之價量，可能隨時依雙方
    關係深淺、資力、需求量及對行情之認知、來源是否充裕、
    查緝是否嚴謹、購買者被查獲時供述購買對象之可能風險之
    評估等情形，而異其標準，非可一概而論；而買受毒品之人
    通常亦無法探知販毒者賺取利潤幾何，是販賣毒品之利得，
    除販毒者坦承犯行或價量俱臻明確外，委難察得實情，販賣
    之人從價差或量差中牟利之方式雖異，其意圖營利之販賣行
    為則同一。是以因第一、二級毒品量微價高，販賣者率有利
    益可圖，被告販賣毒品予甲○○，如無利益可得，被告又豈
    會多次甘冒遭警查獲可能處以重刑之風險而如此作為，則被
    告雖否認有販賣第一、二級毒品之犯行，而無可查證其賣出
    確實賺取之差價，惟依前所述，被告販賣第一、二級毒品當
    有意圖營利之犯意甚明。
四、是核被告乙○○就附表一各次所為，均係犯毒品危害防制條
    例第4條第1項之販賣第1級毒品罪；就附表二所為，係犯第4
    條第2項之販賣第2級毒品罪；就附表三所為，係犯第8條第1
    項之轉讓第1級毒品罪。被告乙○○各次販賣第1級毒品、第
    2級毒品、轉讓第1級毒品、前持有各該毒品之行為，分別為
    販賣及轉讓行為所吸收，均不另論罪。又被告乙○○先後所
    犯轉讓毒品海洛因、販賣甲基安非他命罪各1次、販賣毒品
    海洛因罪9次，犯意各別，行為互異，應予分論併罰之。公
    訴意旨雖認被告乙○○係基於單一犯意，於密切接近之時間
    ，先後所為多次販賣海洛因、甲基安非他命之犯行（起訴二
    次，其中一次另為無罪諭知，已確定），應論以接續犯，而
    為包括之1罪，惟按刑法56條關於「連續犯」之規定，前於
    94年2月2日修正時已予刪除，並已於95年7月1日起施行，依
    其修正理由說明，謂「對繼續犯同一罪名之罪者，均適用連
    續犯之規定論處，不無鼓勵犯罪之嫌，亦使國家刑罰權之行
    使發生不合理之現象。」、「基於連續犯原為數罪之本質及
    刑罰公平原則之考量，爰刪除有關連續犯之規定」等語，即
    係將本應各自獨立評價之數罪，回歸本來就應賦予複數法律
    效果之原貌。則對於刑法修正，刪除連續犯規定後之多次犯
    罪行為，應以採一罪一罰為原則，始符立法本旨。依此，本
    件被告縱係基於反覆實行之犯意，而於連續犯修正刪除後之
    97年5月至同年7月間，先後多次為販賣、安非他命之犯行，
    倘僅以其係在密接之一定時、地持續實行，即認其於刑法評
    價上，應屬包括一罪之「集合犯」（接續犯即屬之）性質，
    似與上開連續犯刪除之立法意旨不儘相符，其是否符合一般
    社會通念及民眾之法律情感，並非無疑；況且，依毒品危害
    防制條例第4條第1項、第2項販賣毒品罪及第8條之轉讓毒品
    罪之構成要件文義觀之，實無從認定立法者本即預定各該犯
    罪之本質，必有數個同種類行為而反覆實行之集合犯行（最
    高法院98年度台上字第360號判決參照），是此部分公訴意
    旨容有未洽，附此敘明。
五、又以販賣第一級毒品罪之法定刑為「死刑或無期徒刑；處無
    期徒刑者，得併科新臺幣一千萬元以下罰金」，然同為販賣
    第一級毒品之人，其原因動機不一，犯罪情節未必盡同，或
    有大盤毒梟者，亦有中、小盤之分，甚或僅止於吸毒者友儕
    間為求互通有無之有償轉讓者亦有之，其販賣行為所造成危
    害社會之程度自屬有異，法律科處此類犯罪，所設之法定最
    低本刑相同，不可謂不重。查本件被告雖有前述販賣第一級
    毒品之犯行，然其販賣之對象僅證人甲○○一人，且販賣第
    一級毒品所得合計僅25,500元，是其犯罪情節尚非重大，此
    應屬施用毒品者之間彼此互供有無之小型零星交易，其惡性
    與犯罪情節核與大量走私進口或長期販賣毒品之所謂「大盤
    」、「中盤」毒販有重大差異，如不論其情節輕重，遽處以
    販賣毒品罪之法定本刑死刑或無期徒刑，誠屬情輕法重，過
    於嚴苛，有傷人民對法律之情感，且被告除否認「女」係第
    一級毒品外，餘皆坦承不諱，顯有悔悟，堪認其犯罪情狀尚
    堪憫恕，應依刑法第五十九條之規定酌減其刑。
六、核原審法院就附表三部分因認被告轉讓第一級毒品海洛因犯
    行事證明確，適用毒品危害防制條例第8條第1項、第19條第
    1項、刑法第11條前段之規定，並審酌被告乙○○本身有施
    用毒品之前科紀錄，猶不知遠離毒品之誘惑，從事轉讓毒品
    予他人施用之活動，對於受讓之他人健康之危害性不輕，以
    及犯後態度等一切情狀，量處有期徒刑一年六月，扣案之帳
    冊2本（包括筆記本內頁1張）係被告乙○○所有供記錄轉讓
    毒品交易所用之物，應依毒品危害防制條例第19條第1項規
    定宣告沒收，原審判決認事用法均無不合，量刑亦稱妥適，
    被告仍以代號「女」係Ｋ他命，非第一級毒品云云指摘原判
    決不當，提起上訴，惟查「女」係指第一級毒品，非安非他
    命，已據原審判決內詳述其證據取捨及判斷之理由如前述，
    被告並未提出若何證據，僅就不影響於判決本旨事項單純再
    為事實上之爭辯，顯無理由，應予駁回。
七、原審法院就附表一、二部分原審因認被告該部分犯行罪證明
    確予以論科固非無見，惟查(一)被告販賣第一、二級毒品是否
    具有意圖營利之犯意，未予認定，已有理由不備之違法。(二)
    附表(二)販賣第二級毒品部分所得為7,200元，原審判決認係
    7,000元亦有未合。(三)又查本件被告雖有前述販賣第一級毒
    品之犯行，誠屬情輕法重，尚堪憫恕已如前述，原審未依刑
    法第五十九條之規定酌減其刑，亦有未當，從而被告上訴意
    旨否認犯罪，徒陳詞指摘原判決不當，雖無可取，然原判決
    既有上揭可議之處，自應由本院將該部分及定執行刑部分均
    撤銷改判。爰審酌被告乙○○本身有施用毒品之前科紀錄，
    猶不知以正常工作謀生，遠離毒品之誘惑，此間竟更進一步
    鋌而走險，從事販賣或轉讓毒品予他人施用之活動，對於社
    會治安及國民健康之危害性不輕，復參酌其犯罪之手段、目
    的及次數，以及犯後態度等一切情狀，各別量處如主文第二
    項所示之刑，並認有褫奪公權之必要宣告褫奪公權，並定其
    應執行刑如主文。此外，被告乙○○如附表一、二所示各次
    販賣第1、2級毒品所得共計3萬2千7百元，此部分財物雖未
    經扣案，仍應依毒品危害防制條例第19條第1項規定，併予
    宣告沒收，如全部或一部不能沒收時，以其財產抵償之。至
    扣案之帳冊2本（包括筆記本內頁1張）係被告乙○○所有供
    記錄販賣（及轉讓）毒品交易所用之物，應依毒品危害防制
    條例第19條第1項規定宣告沒收；其餘扣案之被告乙○○所
    有K他命殘渣袋3個、分裝袋8個、K他命1包（淨重0.4公克，
    驗餘淨重0.3992公克），依卷內事證無從證明與被告所為販
    賣毒品之犯行，具有任何之關連性，尚難認定係供本件犯罪
    所用之物，爰不另予宣告沒收，併此敘明。
據上論斷，應依刑事訴訟法第368條、第369條第1項前段、第364
條、第299條第1項前段、毒品危害防制條例第4條第1項、第2項
、第19條第1項、刑法第11條前段、第59條、第47條第1項、第51
條第5款、第8款、第37條第1項，判決如主文。
本案經檢察官郭弘佑到庭執行職務。
中    華    民    國    98    年    12    月    23    日
                  刑事第二庭審判長法  官  洪光燦
                                  法  官  林恆吉
                                  法  官  宋明蒼
以上正本證明與原本無異。
如不服本判決，應於收受送達後10日內向本院提出上訴書狀，其
未敘述上訴之理由者並得於提起上訴後10日內向本院補提理由書
（均須按他造當事人之人數附繕本）「切勿逕送上級法院」。
                                  書記官  駱麗君
中    華    民    國    98    年    12    月    23    日
附錄：本案論罪科刑法條全文
毒品危害防制條例第4條
製造、運輸、販賣第一級毒品者，處死刑或無期徒刑；處無期徒
刑者，得併科新臺幣1千萬元以下罰金。
製造、運輸、販賣第二級毒品者，處無期徒刑或7年以上有期徒
刑，得併科新臺幣7百萬元以下罰金。
製造、運輸、販賣第三級毒品者，處5年以上有期徒刑，得併科
新臺幣5百萬元以下罰金。
製造、運輸、販賣第四級毒品者，處3年以上10年以下有期徒刑
，得併科新臺幣3百萬元以下罰金。
製造、運輸、販賣專供製造或施用毒品之器具者，處1年以上7年
以下有期徒刑，得併科新臺幣1百萬元以下罰金。
前五項之未遂犯罰之。
毒品危害防制條例第8條
轉讓第一級毒品者，處1年以上7年以下有期徒刑，得併科新臺幣
1百萬元以下罰金。
   附表一（乙○○販售第一級毒品海洛因予甲○○之部分）
 ┌──┬─────┬─────┬─────┬─────┬────────────────────┐
 │編號│犯罪時間  │犯罪地點  │販賣之毒品│販賣之價格│量處罪刑                                │
 │    │（民國）  │          │數量      │（新臺幣）│                                        │
 ├──┼─────┼─────┼─────┼─────┼────────────────────┤
 │ 一 │97年 5月31│不詳      │不詳      │1,000元   │販賣第一級毒品，處有期徒刑十五年，褫奪公│
 │    │日        │          │          │          │權十年，扣案之帳冊貳本（包括筆記本內頁壹│
 │    │          │          │          │          │張）均沒收，販賣毒品所得新臺幣壹仟元沒收│
 │    │          │          │          │          │，如全部或一部不能沒收時，以其財產抵償之│
 │    │          │          │          │          │。                                      │
 ├──┼─────┼─────┼─────┼─────┼────────────────────┤
 │ 二 │97年6月1日│不詳      │0.45公克  │3,000元   │販賣第一級毒品，處有期徒刑十五年，褫奪公│
 │    │          │          │          │          │權十年，扣案之帳冊貳本（包括筆記本內頁壹│
 │    │          │          │          │          │張）均沒收，販賣毒品所得新臺幣參仟元沒收│
 │    │          │          │          │          │，如全部或一部不能沒收時，以其財產抵償之│
 │    │          │          │          │          │。                                      │
 ├──┼─────┼─────┼─────┼─────┼────────────────────┤
 │ 三 │97年6月5日│不詳      │0.65公克  │3,000元   │販賣第一級毒品，處有期徒刑十五年，褫奪公│
 │    │          │          │          │          │權十年，扣案之帳冊貳本（包括筆記本內頁壹│
 │    │          │          │          │          │張）均沒收，販賣毒品所得新臺幣參仟元沒收│
 │    │          │          │          │          │，如全部或一部不能沒收時，以其財產抵償之│
 │    │          │          │          │          │。                                      │
 ├──┼─────┼─────┼─────┼─────┼────────────────────┤
 │ 四 │97年6月7日│不詳      │0.65公克  │3,000元   │販賣第一級毒品，處有期徒刑十五年，褫奪公│
 │    │          │          │          │          │權十年，扣案之帳冊貳本（包括筆記本內頁壹│
 │    │          │          │          │          │張）均沒收，販賣毒品所得新臺幣參仟元沒收│
 │    │          │          │          │          │，如全部或一部不能沒收時，以其財產抵償之│
 │    │          │          │          │          │。                                      │
 ├──┼─────┼─────┼─────┼─────┼────────────────────┤
 │ 五 │97年6月8日│不詳      │不詳      │6,000元   │販賣第一級毒品，處有期徒刑十五年，褫奪公│
 │    │          │          │          │          │權十年，扣案之帳冊貳本（包括筆記本內頁壹│
 │    │          │          │          │          │張）均沒收，販賣毒品所得新臺幣陸仟元沒收│
 │    │          │          │          │          │，如全部或一部不能沒收時，以其財產抵償之│
 │    │          │          │          │          │。                                      │
 ├──┼─────┼─────┼─────┼─────┼────────────────────┤
 │ 六 │97年 6月12│不詳      │0.65公克  │3,000元   │販賣第一級毒品，處有期徒刑十五年，褫奪公│
 │    │日        │          │          │          │權十年，扣案之帳冊貳本（包括筆記本內頁壹│
 │    │          │          │          │          │張）均沒收，販賣毒品所得新臺幣參仟元沒收│
 │    │          │          │          │          │，如全部或一部不能沒收時，以其財產抵償之│
 │    │          │          │          │          │。                                      │
 ├──┼─────┼─────┼─────┼─────┼────────────────────┤
 │ 七 │97年6月24 │不詳      │0.11公克  │500元     │販賣第一級毒品，處有期徒刑十五年，褫奪公│
 │    │日        │          │          │          │權十年，扣案之帳冊貳本（包括筆記本內頁壹│
 │    │          │          │          │          │張）均沒收，販賣毒品所得新臺幣壹伍佰元沒│
 │    │          │          │          │          │收，如全部或一部不能沒收時，以其財產抵償│
 │    │          │          │          │          │之。                                    │
 ├──┼─────┼─────┼─────┼─────┼────────────────────┤
 │ 八 │97年6 月28│不詳      │0.65公克  │3,000元   │販賣第一級毒品，處有期徒刑十五年，褫奪公│
 │    │日        │          │          │          │權十年，扣案之帳冊貳本（包括筆記本內頁壹│
 │    │          │          │          │          │張）均沒收，販賣毒品所得新臺幣參仟元沒收│
 │    │          │          │          │          │，如全部或一部不能沒收時，以其財產抵償之│
 │    │          │          │          │          │。                                      │
 ├──┼─────┼─────┼─────┼─────┼────────────────────┤
 │ 九 │97年6 月30│不詳      │0.65公克  │3,000元   │販賣第一級毒品，處有期徒刑十五年，褫奪公│
 │    │日        │          │          │          │權十年，扣案之帳冊貳本（包括筆記本內頁壹│
 │    │          │          │          │          │張）均沒收，販賣毒品所得新臺幣參仟元沒收│
 │    │          │          │          │          │，如全部或一部不能沒收時，以其財產抵償之│
 │    │          │          │          │          │。                                      │
 └──┴─────┴─────┴─────┴─────┴────────────────────┘
   附表二（乙○○販售第二級毒品甲基安非他命予甲○○之部分）
 ┌──┬─────┬─────┬─────┬─────┬────────────────────┐
 │編號│犯罪時間  │犯罪地點  │販賣之毒品│販賣之價格│ 量處罪刑                               │
 │    │（民國）  │          │數量      │（新臺幣）│                                        │
 ├──┼─────┼─────┼─────┼─────┼────────────────────┤
 │ 一 │97年6月1日│不詳      │2公克     │7,200元   │販賣第二級毒品，處有期徒刑七年六月，扣案│
 │    │          │          │          │          │之帳冊貳本（包括筆記本內頁壹張）均沒收，│
 │    │          │          │          │          │販賣毒品所得新臺幣柒仟貳佰元沒收，如全部│
 │    │          │          │          │          │或一部不能沒收時，以其財產抵償之        │
 └──┴─────┴─────┴─────┴─────┴────────────────────┘
  附表三（乙○○轉讓第一級毒品海洛因予甲○○之部分）
 ┌──┬─────┬─────┬─────┬──────────────────┐
 │編號│犯罪時間  │犯罪地點  │轉讓之毒品│罪刑                                │
 │    │          │          │數量      │                                    │
 ├──┼─────┼─────┼─────┼──────────────────┤
 │ 一 │97年6月28 │不詳      │不詳      │轉讓第壹級毒品，處有期徒刑壹年陸月，│
 │    │日        │          │          │扣案之帳冊貳本（包括筆記本內頁壹張）│
 │    │          │          │          │沒收。                              │
 └──┴─────┴─────┴─────┴──────────────────┘


司法院資訊處製作；財團法人民間司法改革基金會備份。
